Config:
  hfst:
    Gen:  ../../../tools/spellcheckers/fstbased/generator-fstspeller-gt-norm.hfst
    Morph: ../../../tools/spellcheckers/fstbased/analyser-fstspeller-gt-norm.hfst
  xerox:
    Gen:  ../../../tools/spellcheckers/fstbased/generator-fstspeller-gt-norm.xfst
    Morph: ../../../tools/spellcheckers/fstbased/analyser-fstspeller-gt-norm.xfst
    App: lookup

Tests:
  Default tests:
    vearju+N+Sem/Wpn+Cmp/SgNom+Cmp#juolgi+N+Sem/Body+Sg+Nom: [ vearjo#juolgi ]    # +CpmN/SgN is default in SME
    vearju+N+Sem/Wpn+Cmp/SgGen+Cmp#juolgi+N+Sem/Body+Sg+Nom: [~vearjjo#juolgi]    # +CpmN/SgN is default in SME
    čálasátni+N+Sem/Cat+Cmp/SgNom+Cmp#dovddiidusduogáš+N+Sem/Feat+Sg+Nom: [ čála#sátne#dovddiidus#duogáš ] # default + default
    čálasátni+N+Sem/Cat+Cmp/SgGen+Cmp#dovddiidusduogáš+N+Sem/Feat+Sg+Nom: [~čála#sáne#dovddiidus#duogáš  ] # default + default
    čálasátni+N+Sem/Cat+Cmp/PlGen+Cmp#dovddiidusduogáš+N+Sem/Feat+Sg+Nom: [~čála#sániid#dovddiidus#duogáš] # default + default

  CmpN/SgG tests:
    vuohppaáddjá+N+Sem/Hum+Sg+Gen: vuohppa#ádjá       # +CmpN/SgG - denne skal vera ok

    vuohppaáddjá+N+Sem/Hum+Cmp/SgNom+Cmp#juolgi+N+Sem/Body+Sg+Nom: [vuohppa#áddjá#juolgi ]     # +CmpN/SgN, +CmpN/SgG, +CmpN/PlG
    vuohppaáddjá+N+Sem/Hum+Cmp/SgGen+Cmp#juolgi+N+Sem/Body+Sg+Nom: [vuohppa#ádjá#juolgi  ]     # +CmpN/SgN, +CmpN/SgG, +CmpN/PlG
    vuohppaáddjá+N+Sem/Hum+Cmp/PlGen+Cmp#juolgi+N+Sem/Body+Sg+Nom: [vuohppa#ádjáid#juolgi]     # +CmpN/SgN, +CmpN/SgG, +CmpN/PlG

    juolgi+N+Sem/Body+Cmp/SgNom+Cmp#vuohppaáddjá+N+Sem/Hum+Sg+Gen: [ juolge#vuohppa#ádjá  ]      # SgNom ok, SgGen & PlGen  not ok
    juolgi+N+Sem/Body+Cmp/SgGen+Cmp#vuohppaáddjá+N+Sem/Hum+Sg+Gen: [~juolgge#vuohppa#ádjá ]      # SgNom ok, SgGen & PlGen  not ok
    juolgi+N+Sem/Body+Cmp/PlGen+Cmp#vuohppaáddjá+N+Sem/Hum+Sg+Gen: [~julggiid#vuohppa#ádjá]      # SgNom ok, SgGen & PlGen  not ok
    
    antisápmi+N+Sem/Hum+Cmp/SgNom+Cmp#lávvu+N+Sem/Build+Sg+Nom: [~anti#sápme#lávvu ]      # +CmpN/SgG - ok, +CmpN/PlG - ok, +CmpN/SgN - ikkje ok
    antisápmi+N+Sem/Hum+Cmp/SgGen+Cmp#lávvu+N+Sem/Build+Sg+Nom: [ anti#sáme#lávvu  ]      # +CmpN/SgG - ok, +CmpN/PlG - ok, +CmpN/SgN - ikkje ok
    antisápmi+N+Sem/Hum+Cmp/PlGen+Cmp#lávvu+N+Sem/Build+Sg+Nom: [ anti#sámiid#lávvu]      # +CmpN/SgG - ok, +CmpN/PlG - ok, +CmpN/SgN - ikkje ok

    moraš+N+Sem/Perc-emo+Cmp/SgNom+Cmp#antisápmi+N+Sem/Hum+Cmp/SgNom+Cmp#lávvu+N+Sem/Build+Sg+Nom: [~moraš#anti#sápme#lávvu ]      # +CmpN/SgG ok, +CmpN/PlG ok. +CmpN/SgN not ok
    moraš+N+Sem/Perc-emo+Cmp/SgNom+Cmp#antisápmi+N+Sem/Hum+Cmp/SgGen+Cmp#lávvu+N+Sem/Build+Sg+Nom: [ moraš#anti#sáme#lávvu  ]      # +CmpN/SgG ok, +CmpN/PlG ok. +CmpN/SgN not ok
    moraš+N+Sem/Perc-emo+Cmp/SgNom+Cmp#antisápmi+N+Sem/Hum+Cmp/PlGen+Cmp#lávvu+N+Sem/Build+Sg+Nom: [ moraš#anti#sámiid#lávvu]      # +CmpN/SgG ok, +CmpN/PlG ok. +CmpN/SgN not ok

    moraš+N+Sem/Perc-emo+Cmp/SgNom+Cmp#antisápmi+N+Sem/Hum+Sg+Gen+Allegro: moraš#anti#sáme       # Default = SgNom

    luondu+N+Sem/Feat-psych_Plc+Cmp/SgNom+Cmp#antisápmi+N+Sem/Hum+Sg+Loc: [~luondu#anti#sámis   ]    # SgGen ONLY
    luondu+N+Sem/Feat-psych_Plc+Cmp/SgGen+Cmp#antisápmi+N+Sem/Hum+Sg+Loc: [ luonddu#anti#sámis  ]    # SgGen ONLY
    luondu+N+Sem/Feat-psych_Plc+Cmp/PlGen+Cmp#antisápmi+N+Sem/Hum+Sg+Loc: [~luondduid#anti#sámis]    # SgGen ONLY
    
    sivdnideaddji+N+NomAg+Sem/Hum+Cmp/SgNom+Cmp#vearju+N+Sem/Wpn+Sg+Nom: [sivdnideaddji#vearju,  sivdnideaddje#vearju  ] # +CmpN/SgG
    sivdnideaddji+N+NomAg+Sem/Hum+Cmp/SgGen+Cmp#vearju+N+Sem/Wpn+Sg+Nom: [sivdnideaddji#vearju                         ] # +CmpN/SgG
    sivdnideaddji+N+NomAg+Sem/Hum+Cmp/PlGen+Cmp#vearju+N+Sem/Wpn+Sg+Nom: [sivdnideddjiid#vearju, sivdnideaddjiid#vearju] # +CmpN/SgG

    # láddi+N+CmpN/SgG+CmpN/PlG
    láddi+N+Sem/Hum+Cmp/SgNom+Cmp#bearaš+N+Sem/Group_Hum+Sg+Gen: [~ládde#bearraša,  ~ládde#bearraha  ] # SgNom - not ok
    láddi+N+Sem/Hum+Cmp/SgGen+Cmp#bearaš+N+Sem/Group_Hum+Sg+Gen: [ látte#bearraša,   látte#bearraha  ] # SgGen - ok
    láddi+N+Sem/Hum+Cmp/PlGen+Cmp#bearaš+N+Sem/Group_Hum+Sg+Gen: [ láttiid#bearraša, láttiid#bearraha] # PlGen - ok

    # lullisápmi+N+CmpN/SgG+CmpN/PlG+Sem/Hum_Lang
    lullisápmi+N+Sem/Hum_Lang+Cmp/SgNom+Cmp#guovlu+N+Sem/Plc+Sg+Nom: [~lulli#sámpe#guovlu ]  # SgGen/PlGen + no Left - SgNom not OK
    lullisápmi+N+Sem/Hum_Lang+Cmp/SgGen+Cmp#guovlu+N+Sem/Plc+Sg+Nom: [ lulli#sáme#guovlu  ]  # SgGen/PlGen + no Left
    lullisápmi+N+Sem/Hum_Lang+Cmp/PlGen+Cmp#guovlu+N+Sem/Plc+Sg+Nom: [ lulli#sámiid#guovlu]  # SgGen/PlGen + no Left

  CmpN/SgN tests:
    bibbadirri+N+Sem/Dummytag+Sg+Nom: bibba#dirri        # +CmpN/SgN - denne skal vera ok
    bibbadirri+N+Sem/Dummytag+Cmp/SgNom+Cmp#guollár+N+Sem/Hum+Sg+Nom:     bibba#dirri#guollár   # +CmpN/SgN 
    bibbadirri+N+Sem/Dummytag+Cmp/SgNom+Cmp#somá+A+Sem/Hum+Sg+Acc:       ~bibba#dirri#somá      # +CmpN/SgN  N+A - not ok presently
    bibbadirri+N+Sem/Dummytag+Cmp/SgNom+Cmp#garas+A+Sem/Dummytag+Sg+Nom: ~bibba#dirri#garas     # +CmpN/SgN  N+A - not ok presently

    somá+A+Sem/Hum+Cmp/SgNom+Cmp#bibbadirri+N+Sem/Dummytag+Sg+Nom: somá#bibba#dirri   # +CmpN/SgN     A+N - ok
    somá+A+Sem/Hum+Cmp/Attr+Cmp#bibbadirri+N+Sem/Dummytag+Sg+Nom: somás#bibba#dirri   # +CmpN/Attr    A+N - ok
    somá+A+Sem/Hum+Cmp/PlGen+Cmp#bibbadirri+N+Sem/Dummytag+Sg+Nom: somáid#bibba#dirri # +CmpN/PlG     A+N - ok

    bibbadirri+N+Sem/Dummytag+Cmp/SgNom+Cmp#gávpot+N+Sem/Plc+Sg+Nom: [ bibba#dirri#gávpot ]      # +CmpN/SgN - ok, +CmpN/SgG not ok
    bibbadirri+N+Sem/Dummytag+Cmp/SgGen+Cmp#gávpot+N+Sem/Plc+Sg+Nom: [~bibba#diri#gávpot  ]      # +CmpN/SgN - ok, +CmpN/SgG not ok
    bibbadirri+N+Sem/Dummytag+Cmp/PlGen+Cmp#gávpot+N+Sem/Plc+Sg+Nom: [~bibba#diriid#gávpot]      # +CmpN/SgN - ok, +CmpN/SgG not ok

    bibbadirri+N+Sem/Dummytag+Cmp/SgNom+Cmp#šleđggon+N+Sem/Dummytag+Sg+Nom: [ bibba#dirri#šleđggon ]      # +CmpN/SgN ok, SgGen & PlGen NOT ok
    bibbadirri+N+Sem/Dummytag+Cmp/SgGen+Cmp#šleđggon+N+Sem/Dummytag+Sg+Nom: [~bibba#diri#šleđggon  ]      # +CmpN/SgN ok, SgGen & PlGen NOT ok
    bibbadirri+N+Sem/Dummytag+Cmp/PlGen+Cmp#šleđggon+N+Sem/Dummytag+Sg+Nom: [~bibba#diriid#šleđggon]      # +CmpN/SgN ok, SgGen & PlGen NOT ok
    
    # Problem for stavekontrollen:
    Nollánsavu+N+Prop+Sem/Plc+Cmp/SgNom+Cmp/Hyph+Cmp#geađgi+N+Sem/Obj+Sg+Acc: Nollán#savu-#geađggi # SgNom ok, SgGen & PlGen NOT ok

    nisson+N+Sem/Hum+Cmp/SgNom+Cmp#strategiija+N+Sem/Prod-cogn+Sg+Nom: [nisson#strategiija] # All three are ok
    nisson+N+Sem/Hum+Cmp/SgGen+Cmp#strategiija+N+Sem/Prod-cogn+Sg+Nom: [nisson#strategiija, nissona#strategiija] # All three are ok
    nisson+N+Sem/Hum+Cmp/PlGen+Cmp#strategiija+N+Sem/Prod-cogn+Sg+Nom: [nissoniid#strategiija] # All three are ok

    # meahcci: CmpN/SgN, CmpN/SgG
    meahcci+N+Sem/Plc+Cmp/SgNom+Cmp#direktoráhtta+v1+N+Sem/Org+Sg+Nom: [meahcce#direktoráhtta]
    meahcci+N+Sem/Plc+Cmp/SgGen+Cmp#direktoráhtta+v1+N+Sem/Org+Sg+Nom: [meahci#direktoráhtta]
    meahcci+N+Sem/Plc+Cmp/PlGen+Cmp#direktoráhtta+v1+N+Sem/Org+Sg+Nom: []
    meahcci+N+Sem/Plc+Cmp/SgNom+Cmp#direktoráhtta+v2+N+Sem/Org+Sg+Nom: [meahcce#direktoráhta]
    meahcci+N+Sem/Plc+Cmp/SgGen+Cmp#direktoráhtta+v2+N+Sem/Org+Sg+Nom: [meahci#direktoráhta]
    meahcci+N+Sem/Plc+Cmp/PlGen+Cmp#direktoráhtta+v2+N+Sem/Org+Sg+Nom: []
    
  CmpN/PlG tests:
    geargil+A+Sem/Hum+Cmp/SgNom+Cmp#buktit+Ex/V+TV+Der2+Der/NomAg+N+Sg+Nom: [geargil#bukti   ]      # geargil: +CmpN/SgN+CmpN/PlG
    geargil+A+Sem/Hum+Cmp/SgGen+Cmp#buktit+Ex/V+TV+Der2+Der/NomAg+N+Sg+Nom: [geargila#bukti, geargil#bukti ]      # geargil: +CmpN/SgN+CmpN/PlG
    geargil+A+Sem/Hum+Cmp/PlGen+Cmp#buktit+Ex/V+TV+Der2+Der/NomAg+N+Sg+Nom: [geargiliid#bukti]      # geargil: +CmpN/SgN+CmpN/PlG

    buktit+Ex/V+TV+Der2+Der/NomAg+N+Cmp/SgNom+Cmp#ráfi+N+Sem/State+Sg+Nom: [bukti#ráfi]      # +CmpN/PlG
    buktit+Ex/V+TV+Der2+Der/NomAg+N+Cmp/SgGen+Cmp#ráfi+N+Sem/State+Sg+Nom: [bukti#ráfi]      # +CmpN/PlG
    buktit+Ex/V+TV+Der2+Der/NomAg+N+Cmp/PlGen+Cmp#ráfi+N+Sem/State+Sg+Nom: [buktiid#ráfi]    # +CmpN/PlG

    savkalit+Ex/V+TV+Der2+Der/NomAg+N+Cmp/SgNom+Cmp#siedja+N+Sem/Dummytag+Sg+Nom: [savkaleaddji#siedja ] # +CmpN/PlG
    savkalit+Ex/V+TV+Der2+Der/NomAg+N+Cmp/SgGen+Cmp#siedja+N+Sem/Dummytag+Sg+Nom: [savkaleaddji#siedja ] # +CmpN/PlG
    savkalit+Ex/V+TV+Der2+Der/NomAg+N+Cmp/PlGen+Cmp#siedja+N+Sem/Dummytag+Sg+Nom: [savkaleddjiid#siedja, savkaleaddjiid#siedja] # +CmpN/PlG
    
    Gáldojogašjávri+Ex/N+Prop+Sem/Plc+Sg+Gen+Der2+Der/t+A+Cmp/SgNom+Cmp#giksi+N+Sem/State+Sg+Nom: [gáldo#jogaš#jávrrit#giksi] # +CmpN/PlG
    Gáldojogašjávri+Ex/N+Prop+Sem/Plc+Sg+Gen+Der2+Der/t+A+Cmp/SgGen+Cmp#giksi+N+Sem/State+Sg+Nom: [gáldo#jogaš#jávrriga#giksi,   gáldo#jogaš#jávrriha#giksi] # +CmpN/PlG
    Gáldojogašjávri+Ex/N+Prop+Sem/Plc+Sg+Gen+Der2+Der/t+A+Cmp/PlGen+Cmp#giksi+N+Sem/State+Sg+Nom: [gáldo#jogaš#jávrrigiid#giksi, gáldo#jogaš#jávrrihiid#giksi] # +CmpN/PlG

    Anár+Ex/N+Prop+Sem/Plc+Der1+Der/lasj+A+Cmp/Attr+Cmp#gietkka+N+Sem/Ctain_Furn+Sg+Nom:  [anár#laš#gietkka   ] # +CmpN/Attr - all three are ok
    Anár+Ex/N+Prop+Sem/Plc+Der1+Der/lasj+A+Cmp/SgNom+Cmp#gietkka+N+Sem/Ctain_Furn+Sg+Nom: [anár#laš#gietkka    ] # +CmpN/SgN - all three are ok
    Anár+Ex/N+Prop+Sem/Plc+Der1+Der/lasj+A+Cmp/SgGen+Cmp#gietkka+N+Sem/Ctain_Furn+Sg+Nom: [anár#lačča#gietkka, anár#laš#gietkka  ] # +CmpN/SgG
    Anár+Ex/N+Prop+Sem/Plc+Der1+Der/lasj+A+Cmp/PlGen+Cmp#gietkka+N+Sem/Ctain_Furn+Sg+Nom: [anár#laččaid#gietkka] # +CmpN/PlG - all three are ok

  CmpN/SgNomLeft and CmpN/SgGenLeft tests:
    niibi+N+Sem/Tool+Cmp/SgGen+Cmp#govdosaš+A+Sem/Dummytag+Pl+Nom: ~niibbe#govdosaččat       # N+A - ikkje ok
    niibi+N+Sem/Tool+Cmp/SgNom+Cmp#ruovdi+N+Sem/Hum_Mat_Tool+Sg+Nom: [ niibe#ruovdi   ]      # niibi default, ruovdi no Left tag
    niibi+N+Sem/Tool+Cmp/SgGen+Cmp#ruovdi+N+Sem/Hum_Mat_Tool+Pl+Nom: [~niibbe#ruovddit]      # niibi default, ruovdi no Left tag
    niibi+N+Sem/Tool+Cmp/SgNom+Cmp#njaman+N+Sem/Dummytag+Sg+Nom: [niibe#njaman   ]               # niibi default, njaman: +CmpN/SgNomLeft+CmpN/SgGenLeft+CmpN/PlGenLeft
    niibi+N+Sem/Tool+Cmp/SgGen+Cmp#njaman+N+Sem/Dummytag+Sg+Nom: [niibbi#njaman, niibbe#njaman ] # niibi default, njaman: +CmpN/SgNomLeft+CmpN/SgGenLeft+CmpN/PlGenLeft
    niibi+N+Sem/Tool+Cmp/PlGen+Cmp#njaman+N+Sem/Dummytag+Sg+Nom: [niibbiid#njaman]               # niibi default, njaman: +CmpN/SgNomLeft+CmpN/SgGenLeft+CmpN/PlGenLeft
    njaman+N+Sem/Dummytag+Sg+Nom: njaman      # chekc that njaman - +CmpN/SgNomLeft+CmpN/SgGenLeft+CmpN/PlGenLeft - is accepted as is
    
    # dievvá default, mielruhtadit + Der/NomAct: all Left forms
    dievvá+N+Sem/Plc+Cmp/SgNom+Cmp#mielruhtadit+Ex/V+TV+Der2+Der/NomAct+N+Sg+Acc: [dievva#miel#ruhtadeami, dievvá#miel#ruhtadeami]
    dievvá+N+Sem/Plc+Cmp/SgGen+Cmp#mielruhtadit+Ex/V+TV+Der2+Der/NomAct+N+Sg+Acc: [dievá#miel#ruhtadeami  ]
    dievvá+N+Sem/Plc+Cmp/PlGen+Cmp#mielruhtadit+Ex/V+TV+Der2+Der/NomAct+N+Sg+Acc: [dieváid#miel#ruhtadeami]

    # SgNomLeft, SgGenLeft:
    # dievvá: default
    # oahpponeavvoovddideaddji: CmpN/SgN, CmpN/SgG, CmpN/PlG - INGEN LEFT, altså er resultatet heilt som det skal vera!
    dievvá+N+Sem/Plc+Cmp/SgNom+Cmp#oahpponeavvoovddideaddji+N+Sem/Dummytag+NomAg+Sg+Acc: [ dievvá#oahppo#neavvo#ovddideaddji, dievva#oahppo#neavvo#ovddideaddji]
    dievvá+N+Sem/Plc+Cmp/SgGen+Cmp#oahpponeavvoovddideaddji+N+Sem/Dummytag+NomAg+Sg+Acc: [~dievá#oahppo#neavvo#ovddideaddji  ]
    dievvá+N+Sem/Plc+Cmp/PlGen+Cmp#oahpponeavvoovddideaddji+N+Sem/Dummytag+NomAg+Sg+Acc: [~dieváid#oahppo#neavvo#ovddideaddji]

    # SgNomLeft only
    # skohtermáilbmi = CmpN/SgG
    # ihtaluddamat = CmpN/SgNomLeft, CmpN/SgGenLeft, CmpN/PlGenLeft
    skohtermáilbmi+N+Sem/Plc-abstr+Cmp/SgNom+Cmp#ihtaluddamat+N+Sem/State-sick+Pl+Nom: [~skohter#má#ilbme#ihtaluddamat]
    skohtermáilbmi+N+Sem/Plc-abstr+Cmp/SgGen+Cmp#ihtaluddamat+N+Sem/State-sick+Pl+Nom: [~skohter#má#ilmme#ihtaluddamat, skohter#má#ilmmi#ihtaluddamat]
    skohtermáilbmi+N+Sem/Plc-abstr+Cmp/PlGen+Cmp#ihtaluddamat+N+Sem/State-sick+Pl+Nom: [ skohter#má#ilmmiid#ihtaluddamat]

  CmpN/PlGenLeft tests:
    # čálgobuorri - default
    # hálddahangeavat +CmpN/SgGenLeft +CmpN/PlGenLeft:
    čálgobuorri+N+Sem/Semcon+Cmp/SgNom+Cmp#hálddahangeavat+N+Sem/Dummytag+Sg+Nom: [~čálgo#buorre#hálddahan#geavat]
    čálgobuorri+N+Sem/Semcon+Cmp/SgGen+Cmp#hálddahangeavat+N+Sem/Dummytag+Sg+Nom: [ čálgo#buore#hálddahan#geavat ]
    čálgobuorri+N+Sem/Semcon+Cmp/PlGen+Cmp#hálddahangeavat+N+Sem/Dummytag+Sg+Nom: [ čálgo#buriid#hálddahan#geavat]

    # čálasátni: default
    # gearggaheapme: A+CmpN/PlG - N+A, blokkert:
    čálasátni+N+Sem/Cat+Cmp/PlGen+Cmp#gearggaheapme+A+Sem/Hum+Sg+Nom: ~čála#sániid#gearggaheapme

    # sarvvis: all Cmp forms, +CmpN/PlGenLeft, Der/NomAct all Left forms
    sarvvis+N+Sem/Ani+Cmp/SgNom+Cmp#savdnjit+Ex/V+TV+Der4+Der/NomAct+N+Ess: [sarvves#savdnjimin, sarvves#savdnjimen]
    sarvvis+N+Sem/Ani+Cmp/SgGen+Cmp#savdnjit+Ex/V+TV+Der4+Der/NomAct+N+Ess: [sarvá#savdnjimin,   sarvá#savdnjimen  ]
    sarvvis+N+Sem/Ani+Cmp/PlGen+Cmp#savdnjit+Ex/V+TV+Der4+Der/NomAct+N+Ess: [sarváid#savdnjimin, sarváid#savdnjimen]
    
    # giljanas: default
    # mieškkuheaddji: Der/NomAg: all Left forms
    giljanas+N+Sem/Prod-audio+Cmp/SgNom+Cmp#mieškkuhit+Ex/V+TV+Der2+Der/NomAg+N+Pl+Nom:  giljanas#mieškkuheaddjit
    giljanas+N+Sem/Prod-audio+Cmp/SgGen+Cmp#mieškkuhit+Ex/V+TV+Der2+Der/NomAg+N+Pl+Nom:  giljanas#mieškkuheaddjit    # XXX earlier form: giljanasa#mieškkuheaddjit - but according to lexc there is no final -a in the sgGen form - check with Duommá
    giljanas+N+Sem/Prod-audio+Cmp/PlGen+Cmp#mieškkuhit+Ex/V+TV+Der2+Der/NomAg+N+Pl+Nom:  giljanasaid#mieškkuheaddjit

    giljanas+N+Sem/Prod-audio+Cmp/SgNom+Cmp#mieškkuhit+Ex/V+TV+Der2+Der/NomAct+N+Pl+Nom: giljanas#mieškkuheamit
    giljanas+N+Sem/Prod-audio+Cmp/SgGen+Cmp#mieškkuhit+Ex/V+TV+Der2+Der/NomAct+N+Pl+Nom: giljanas#mieškkuheamit
    giljanas+N+Sem/Prod-audio+Cmp/PlGen+Cmp#mieškkuhit+Ex/V+TV+Der2+Der/NomAct+N+Pl+Nom: giljanasaid#mieškkuheamit

    # Control test: make sure also plain derivations are accepted as is:
    mieškkuhit+Ex/V+TV+Der2+Der/NomAg+N+Pl+Nom: mieškkuheaddjit

  CmpN/DefPlGen tests: # Def tags do not exist anymore, these tests serve to further check that Left tags are working
    savdnjit+Ex/V+TV+Der4+Der/NomAct+N+Cmp/SgNom+Cmp#seastu+N+Sem/Dummytag+Sg+Nom: [savdnjin#seastu, savdnjen#seastu] # +CmpN/DefPlGen & DefSgGen  + seastu all Left
    savdnjit+Ex/V+TV+Der4+Der/NomAct+N+Cmp/SgGen+Cmp#seastu+N+Sem/Dummytag+Sg+Nom: [savdnjima#seastu  ] # +CmpN/DefPlGen & DefSgGen  + seastu all Left
    savdnjit+Ex/V+TV+Der4+Der/NomAct+N+Cmp/PlGen+Cmp#seastu+N+Sem/Dummytag+Sg+Nom: [savdnjimiid#seastu] # +CmpN/DefPlGen & DefSgGen  + seastu all Left

    seavnnjáš+N+Sem/Time+Cmp/SgNom+Cmp#seastu+N+Sem/Dummytag+Sg+Nom: [seavnnjáš#seastu   ]                 # CmpN/DefPlGen + seastu all Left
    seavnnjáš+N+Sem/Time+Cmp/SgGen+Cmp#seastu+N+Sem/Dummytag+Sg+Nom: [seavnnjáš#seastu, seavnnjáža#seastu] # CmpN/DefPlGen + seastu all Left
    seavnnjáš+N+Sem/Time+Cmp/PlGen+Cmp#seastu+N+Sem/Dummytag+Sg+Nom: [seavnnjážiid#seastu]                 # CmpN/DefPlGen + seastu all Left

    # sesoŋŋaáigi: CmpN/SgN, CmpN/SgG, CmpN/SgNomLeft, CmpN/SgGenLeft,CmpN/PlGenLeft
    sekšuvdna+N+Sem/Org+Cmp/SgNom+Cmp#sesoŋŋaáigi+v1+N+Sem/Dummytag+Sg+Nom: [sekšuvdna#sesoŋŋa#áigi, sekšun#sesoŋŋa#áigi] # +CmpN/DefSgGen  + +CmpN/SgNomLeft+CmpN/SgGenLeft+CmpN/PlGenLeft
    sekšuvdna+N+Sem/Org+Cmp/SgGen+Cmp#sesoŋŋaáigi+v1+N+Sem/Dummytag+Sg+Nom: [sekšuvnna#sesoŋŋa#áigi  ] # +CmpN/DefSgGen  + +CmpN/SgNomLeft+CmpN/SgGenLeft+CmpN/PlGenLeft
    sekšuvdna+N+Sem/Org+Cmp/PlGen+Cmp#sesoŋŋaáigi+v1+N+Sem/Dummytag+Sg+Nom: [sekšuvnnaid#sesoŋŋa#áigi] # +CmpN/DefSgGen  + +CmpN/SgNomLeft+CmpN/SgGenLeft+CmpN/PlGenLeft
    sekšuvdna+N+Sem/Org+Cmp/SgNom+Cmp#sesoŋŋaáigi+v2+N+Sem/Dummytag+Sg+Nom: [sekšuvdna#sesoŋga#áigi, sekšun#sesoŋga#áigi] # +CmpN/DefSgGen  + +CmpN/SgNomLeft+CmpN/SgGenLeft+CmpN/PlGenLeft
    sekšuvdna+N+Sem/Org+Cmp/SgGen+Cmp#sesoŋŋaáigi+v2+N+Sem/Dummytag+Sg+Nom: [sekšuvnna#sesoŋga#áigi  ] # +CmpN/DefSgGen  + +CmpN/SgNomLeft+CmpN/SgGenLeft+CmpN/PlGenLeft
    sekšuvdna+N+Sem/Org+Cmp/PlGen+Cmp#sesoŋŋaáigi+v2+N+Sem/Dummytag+Sg+Nom: [sekšuvnnaid#sesoŋga#áigi] # +CmpN/DefSgGen  + +CmpN/SgNomLeft+CmpN/SgGenLeft+CmpN/PlGenLeft

    # seksuálaláhkarihkkunlávdegoddi+N+Cmp#sesoŋŋaáigi+N+Sg+Nom: seksuálaláhkarihkkunlávdegottesesoŋŋaáigi  # +CmpN/DefSgGen - outcommented because hfst takes an enormous amount of time analysng this
